【裁判字號】    98,交聲,494
【裁判日期】    980527
【裁判案由】    違反道路交通管理處罰條例聲明異議
【裁判全文】
臺灣桃園地方法院交通事件裁定    98年度交聲字第494號
原處分機關  連江縣公路監理所
異  議  人
即受處分人  甲○○
上列受處分人因違反道路交通管理處罰條例案件，對於原處分機
關中華民國97年12月29日所為之處分（原處分案號：連監裁字第
裁28-RA0000000號、連監裁字第裁28-A00000000號）聲明異議，
本院裁定如下：
    主  文
異議駁回。
    理  由
一、聲明異議意旨略以：
  (一)連監裁字第裁28-RA0000000號裁決書部分：
    伊認該路段未有提醒駕駛人速限標示之交通號誌，並請求鑑
    定儀器是否合法、損壞。
  (二)連監裁字第裁28-A00000000號裁決書部分：
    伊當時於該路段因疲倦且週遭並無任何人車，稍放輕鬆情況
    下越線，請求免罰。
    上開二處分經伊申訴後，遭原處分加重罰鍰，深感不服，及
    家境困頓之故，希望能給伊一條生路云云。
二、按汽車駕駛人，行車速度，超過規定之最高時速者，處新臺
    幣（下同）1,200元以上2,400元以下罰鍰，道路交通管理處
    罰條例第40條第1 項，定有明文。次按道路交通管理處罰條
    例第7 條之2 第1 項第7 款規定，以固定式科學儀器取得違
    規證據資料（如照相機或測速器）者，得逕行舉發。又違反
    道路交通管理事件行為人，未依規定自動繳納罰鍰，或未依
    規定到案聽候裁決，處罰機關應於2 個月內依基準表逕行裁
    決之，道路交通管理處罰條例第7 條之2 、違反道路交通管
    理事件統一裁罰基準及處理細則第44條第1 項亦分別定有明
    文。是汽車駕駛人如有行車速度超過規定之最高時速未滿20
    公里之違規行為經警舉發，並於舉發通知單上所載之應到案
    日期前到案聽候裁決或提出申訴，經主管機關調查後仍認定
    前揭違規行為屬實者，依違反道路交通管理事件統一裁罰基
    準及處理細則（下稱處理細則）第44條第1 項及違反道路交
    通管理事件統一裁罰基準表（下稱基準表）之規定，須對該
    汽車駕駛人處以1,600元之罰鍰，並記違規點數1點；若該汽
    車駕駛人逾越應到案期限60日以上，須對該汽車駕駛人處以
    2,200元之罰鍰，並記違規點數1點；汽車駕駛人，駕駛汽車
    不遵守道路交通標線之指示者，處900元以上1,800元以下罰
    鍰，道路交通管理處罰條例第60條第2 項第3 款定有明文。
    又違反上開規定，逾越應到案期限60日以上逕行裁決處罰者
    ，處1,800 元罰鍰，違反道路交通管理事件統一裁罰基準表
    亦有明文規定。
三、經查：
  (一)連監裁字第裁28-RA0000000號裁決書之部分：
  1.本件受處分人駕駛車牌號碼040-EM號計程車於96年2 月17日
    8 時7 分，行經最高速限50公里之基隆市○○○路與工建路
    口，經在該處之微電腦闖紅燈及測速自動照相設備測得其行
    車時速為63公里超速行駛之違規事實，有採證照片2 幀在卷
    可稽，而本件所使用之微電腦闖紅燈及自動測速照相系統設
    備，係經荷蘭原廠檢驗確認無瑕疵後始包裝運送出口，此有
    基隆市警察局來函（基警交字第0980004113號）所附認可證
    書1 份附卷可據，足見本件所使用之照相系統設備，其準確
    度及正確性尚無疑慮，是異議人空言率稱懷疑照相設備問題
    云云，亦顯然無據，要非可採。
  2.受處分人雖以該路段未有提醒駕駛人速限標示之交通號誌之
    詞置辯。然參酌道路交通安全規則第93條第1 項第1 款之規
    定：「行車速度，依速限標誌或標線之規定，無速限標誌或
    標線者，應依下列規定：一、行車時速不得超過50公里。但
    在未劃設車道線、行車分向線或分向限制線之道路，或設有
    快慢車道分隔線之慢車道，時速不得超過40公里。」可知，
    即便該處並未設有速限標誌或標線，則依上開規定，其行車
    時速亦不得超過50公里，而受處分人為考取領有駕駛執照之
    人，對此規範應知之甚稔，理應注意遵守並小心駕駛，當無
    可以道路未設有行車速限標誌即可逕自超速行駛並以此為卸
    責之詞，是受處分人前開所辯，實不足採。
  3.綜上，受處分人所辯均不足採信，本件事證明確，受處分人
    駕駛其所有車輛有前開違規行為，可堪認定。原處分機關以
    卷附2 幀舉證照片之判讀為其裁罰憑據，依違反道路交通管
    理處罰條例第40條規定，裁處異議人罰鍰1,800 元，並依同
    條例第63條規定，記違規點數1 點，並無違誤，本件異議為
    無理由，應予駁回。
  (二)連監裁字第裁28-A00000000號裁決書之部分：
    異議人駕駛車牌號碼040-EM號計程車，於96年3月20日2時56
    分，行經基隆市○○○路與復興北路口，有於面對圓形紅燈
    號誌時，超越停止線臨停等情並不爭執，且原處分機關以卷
    附2 幀舉證照片之判讀為其裁罰憑據，依違反道路交通管理
    處罰條例第60條第2 項第3 款規定，裁處異議人罰鍰1,800
    元，並無違誤，本件異議為無理由，應予駁回。
四、末查，依95年7 月1 日修正施行後之違反道路交通管理事件
    統一裁罰基準表之規定，其裁量標準係根據受處分人逾越應
    到案期限日數之久暫，設有異其處罰金額之裁量標準，揆其
    旨，顯認駕駛車逾越應到案期限，為裁罰之依據，而逾越應
    到案期限越久，可責程度越高，有從重裁罰之必要，準此以
    解，得將此「逾越應到案期限」納為「裁量事項」，以酌定
    應處罰鍰金額之前提。本件異議人確有上開違規行為，且未
    於舉發通知單所載應到案期限前繳納罰鍰或到案聽候裁決，
    並已逾越應到案期限60日以上，則處分機關依違反道路交通
    管理事件統一裁罰基準及處理細則及違反道路交通管理事件
    統一裁罰基準表所載之裁罰標準之相關規定，加重異議人之
    罰鍰，並非因異議人所言係伊申訴所致，是異議人之辯詞為
    無理由。至異議人另辯稱經濟困頓，家逢變故，無以維生云
    云，為異議人之家庭個人因素，核與本件違反道路交通管理
    處罰條例聲明異議事件並無關連，而無理由，併予說明。
據上論斷，應依道路交通案件處理辦法第19條，裁定如主文。
中    華    民    國    98    年    5     月    27    日
                          臺灣桃園地方法院交通法庭
                                法  官  柯姿佐
以上正本證明與原本無異。
如不服本裁定，應於裁定送達後5 日內向本院提出抗告狀。
                                書記官  王明玉
中    華    民    國    98    年    6     月    1     日


司法院資訊處製作；財團法人民間司法改革基金會備份。
